臺灣屏東地方法院刑事判決　　　　　　 99年度簡上字第183號
上　訴　人
即　被　告　潘雅芳
上列上訴人因傷害案件，不服本院99年度簡字第1384號中華民國
99年7 月26日第一審簡易判決（聲請簡易判決處刑案號：99年度
偵字第2760、5805號），提起上訴，本院管轄之第二審合議庭判
決如下：
    主  文
上訴駁回。
潘雅芳緩刑貳年。
    事  實
一、潘雅芳於民國98年9 月13日14時餘許，在潘文雄位於屏東縣
    內埔鄉○○村○○路28號住處前，因細故與潘文雄發生爭執
    ，潘雅芳竟基於傷害他人身體之犯意，徒手毆打潘文雄，致
    潘文雄受有右上臂1 ×2 公分瘀傷、前頸部2 ×1 公分瘀傷
    ，及後頸部2 ×0.1 公分擦傷等傷害（潘文雄傷害潘雅芳及
    毀損潘雅芳所有之車牌號碼8U－2882號自用小客車部分，均
    經原審判處罪刑確定）。
二、案經潘文雄訴由臺灣屏東地方法院檢察署檢察官偵查後，聲
    請以簡易判決處刑。
    理  由
壹、證據能力方面：
    按傳聞法則之重要理論依據，在於傳聞證據未經當事人之反
    對詰問予以核實，乃予排斥，惟若當事人已放棄對原供述人
    之反對詰問權，於法院審判時表明同意該等傳聞證據可作為
    證據，基於證據資料愈豐富，愈有助於真實發現之理念，並
    貫徹刑事訴訟法修法加重當事人進行主義之精神，確認當事
    人對於證據能力有處分權之制度，傳聞證據經當事人同意作
    為證據，法院認為適當者，亦得為證據。本件上訴人即被告
    （下稱被告）潘雅芳於本院言詞辯論終結前，對於卷附具有
    傳聞證據性質之證據，均已知其情，然未聲明異議，本院復
    斟酌各該證據並非非法取得，亦無證明力明顯過低之情形，
    以之作為證據，應屬適當，是依刑事訴訟法第159 條之5 第
    1 項規定，應認該等證據均得採為證據。
貳、實體方面：
一、訊據被告潘雅芳固坦承有於上揭時地，與潘文雄發生肢體衝
    突之事實，惟矢口否認有何傷害告訴人潘文雄之犯行，辯稱
    ：當天是潘文雄與他大伯發生衝突，伊基於勸架的立場前去
    阻止，結果反遭潘文雄毆打，伊雖然有對潘文雄出手，但潘
    文雄的傷，並不是伊造成的等語。經查：
  (一)被告於上揭時、地，確有因告訴人潘文雄與其大伯父潘俊卿
    間之爭執，而與潘文雄發生肢體衝突之情，業據證人即告訴
    人潘文雄、證人即潘文雄之大伯父潘俊卿於本院證陳明確（
    見本院卷第37頁反面至第39頁反面、第39頁反面至第41頁正
    面），並為被告所不否認（見本院卷第58頁反面、第60頁正
    、反面），是此部分之事實，足堪認定。
  (二)又告訴人潘文雄於前開肢體衝突後，經驗傷結果，確實受有
    右上臂1 ×2 公分瘀傷、前頸部2 ×1 公分瘀傷，及後頸部
    2 ×0.1 公分擦傷等傷害之情，亦有行政院衛生署屏東醫院
    診斷證明書在卷可稽（見偵卷第2 頁）。被告雖執前揭情詞
    為辯，然當日潘文雄與潘俊卿發生爭執時，潘俊卿並未以手
    壓住潘文雄脖子，而係將潘文雄推倒在地後，以手壓住潘文
    雄之手等情，業經證人潘文雄證陳在卷（見本院卷第38頁正
    面）；核與證人潘俊卿於本院證述之與潘文雄發生衝突過程
    （見本院卷第40頁正、反面），大致相符。本院復審酌告訴
    人潘文雄所受之前揭傷害，均係輕微之擦、瘀傷，核諸案發
    當時之現場混亂狀態，及斯時被告與潘文雄間之互動，非無
    造成該等傷害之可能，是告訴人潘文雄指訴該等傷害係被告
    所造成等語，應可採信。雖被告又辯稱：伊承認有搥潘文雄
    的鼻子，並抓他下體，如伊確實毆打潘文雄成傷，何以潘文
    雄無法提出前開部位的受傷證明等語。惟攻擊人之身體部位
    ，並不必然造成對方之身體受有傷害，仍須視行為人攻擊之
    方法、下手之力道等等情狀而定。是以，雖被告自陳其有以
    手搥打潘文雄鼻子，並抓潘文雄下體，然此並不必然造成潘
    文雄此等部位受有傷害，自難以潘文雄身體此等部位未有受
    傷，即遽為其身體其他部位所受之傷害，並非被告所造成之
    認定。
  (三)被告於偵查中雖辯稱：當天伊是要救潘俊卿，所以才用手搥
    了潘文雄臉部靠鼻樑處1 下等語。然查，本件案發當日，潘
    俊卿因與潘文雄發生爭執，潘俊卿乃將潘文雄推倒在地，並
    壓制於地，之後，被告自潘文雄前揭住處出來後，並未問「
    大哥怎麼了」，即直接動手毆打潘文雄，當時係被告先行動
    手之情，業據證人潘俊卿於本院證述綦詳（見本院卷第40頁
    正、反面），此核與證人潘文雄於本院結證稱：當天我跟大
    伯潘俊卿吵架，潘俊卿推我一下，我坐在地上，他將我壓制
    在地上，之後被告就從家裡跑出來打我等語（見本院卷第38
    頁正面），大致相符。參以被告於偵查中亦自承：「（問：
    你上次說你也有打潘文雄？）有。我先出手」（見他字卷第
    12頁）乙節，足認當日被告出手毆打潘文雄時，潘俊卿並無
    需其救助之情事，是被告自無為救助潘俊卿而出手毆打潘文
    雄之必要，故被告此部分所辯，核非事實，自無足採信。
  (四)被告固又陳稱：當天潘文雄有打傷伊，且砸壞伊的車子等語
    。惟告訴人潘文雄傷害被告，並毀損被告所有之車牌號碼8U
    －2882號自用小客車部分，雖經原審判處罪刑確定，然此係
    潘文雄對被告觸犯傷害及毀損犯行，與被告是否有毆打潘文
    雄成傷，係屬二事，尚難憑據潘文雄犯有上揭罪行，即為被
    告必無傷害潘文雄之認定。
  (五)綜上，被告上揭所辯，並無足採。事證明確，其前述犯行洵
    堪認定。
二、核被告潘雅芳所為，係犯刑法第277 條第1 項之傷害罪。
三、原審認被告罪證明確，因而適用刑法第277 條第1 項、第41
    條第1 項前段，刑法施行法第1 條之1 等規定，並審酌被告
    與告訴人潘文雄2 人僅因細故起爭執，即互以暴力相向，且
    迄今尚未達成和解；復衡及其犯後態度等一切情狀，量處拘
    役30日，並諭知以新臺幣1,000 元折算1 日之易科罰金折算
    標準，經核原判決認事用法，均無不合，量刑亦屬允當。被
    告上訴意旨否認犯罪，據之主張原判決此部分不當，為無理
    由，應予駁回。
四、按「受二年以下有期徒刑、拘役或罰金之宣告，而有下列情
    形之一，認以暫不執行為適當者，得宣告二年以上五年以下
    之緩刑，其期間自裁判確定之日起算：一未曾因故意犯罪受
    有期徒刑以上刑之宣告者。二前因故意犯罪受有期徒刑以上
    刑之宣告，執行完畢或赦免後，五年以內未曾因故意犯罪受
    有期徒刑以上刑之宣告者。」刑法第74條第1 項定有明文。
    本件被告雖迄未與告訴人潘文雄達成民事和解，惟被告前無
    任何犯罪前科，有臺灣高等法院被告前案紀錄表在卷可稽，
    堪認素行良好，其此次所為，衡情應係一時失慮；又被告罹
    有眩暈症，迄今仍持續就醫中，有衛生署桃園醫院傷害診斷
    證明書在卷可按（見本院卷第4 頁），本院審酌前揭諸情，
    認被告經此偵、審程序，當知警惕，應無再犯之虞，且為利
    其就醫，因認其前開所受宣告之刑，以暫不執行為當，爰併
    為緩刑3 年之諭知。
、被告雖聲請傳訊證人潘瀚文，惟並未陳報潘瀚文之住所、年
    籍或其他足供本院查知潘瀚文所在之資料，本院自無從予以
    傳訊，附此敘明。
肆、共同被告潘文雄傷害被告潘雅芳，及毀損潘雅芳所有之車牌
    號碼8U－2882號自用小客車部分，均經原審判處罪刑確定，
    茲不再論列，併此敘明。
據上論結，應依刑事訴訟法第455 條之1 第1 項、第3 項、第36
8 條，刑法第74條第1 項第1 款，判決如主文。
本案經檢察官鍾佩真到庭執行職務。
中    華    民    國   100    年    1     月    25    日
                  刑事第二庭    審判長法  官  徐美麗
                                      法  官  楊宗翰
                                      法  官  許瑜容
以上正本證明與原本無異。
不得上訴。
中    華    民    國   100    年    1     月    25    日
                                      書記官  溫訓暖
附錄本判決論罪科刑法條：
《刑法第277條》
傷害人之身體或健康者，處3 年以下有期徒刑、拘役或1 千元以
下罰金。
犯前項之罪因而致人於死者，處無期徒刑或 7 年以上有期徒刑
；致重傷者，處3 年以上10 年以下有期徒刑。